---
title: "SeroQuestEuroUni2020"
author: "JAleksIsakova"
date: "11/2/2021"
output:
  html_document: default
  word_document: default
  pdf_document: default
---

Установка библиотек

```{r setup, include=FALSE}
knitr::opts_chunk$set(echo = FALSE,     # отображение кода в итоговом документе
                      message = TRUE,  # отображение сообщений в итоговом документе
                      error = FALSE,    # отображение ошибок в итоговом документе
                      warning = FALSE,  # отображение предупреждений в итоговом документе
                      cache = FALSE,    # надо ли сохранять код в чанках до их изменений
                      fig.height = 10, # высота рисунка в дюймах
                      fig.width = 10)  # широта рисунка в дюймах

library(dplyr)
library(ggplot2)
library(tidyverse)
library(readxl)
library(data.table)
library(lubridate)
library(stringi)
library(stringr)
library(broom)

library(yardstick)
library(patchwork)

library(GGally)
library(sjPlot)

library(broom.helpers)
library(webshot)

```

Загрузка данных

```{r}

load("~/Documents/Bioinformatics/SeroquestEuroUni2020/phone_survey_data.rdata")

load("~/Documents/Bioinformatics/SeroquestEuroUni2020/other_test_results_matched_to_phone_survey_ids.rdata")

```

## Dataset 1

```{r}

phone <- phone_survey_data 
glimpse(phone)

```

## Clean Dataset 1

```{r}

phone_clean <- phone %>%
  dplyr::select(!c(interviewer, interview_duration, used_transport, selftested_covid, selftested_covid_positive, street_used_mask, washing_hands_more, health_level, smoking, smoked_previously, smoking_start_age, smoking_giveup_age, cigarettes_per_day, ct_scan, mri, ultrasonography, fluorography, mammography, x_ray, visit_doctor, no_pets, dogs, cats, rodents, birds, other_pets, not_sure_pets, cough_now, fever_now, sorethroat_now, anosmia_now, runnynose_now, nosymptoms_now, error_in_randomization, interview_date, lenta_card, agreed))

```

## Dataset 2

```{r}

other_test <- other_test_results_matched_to_phone_survey_ids 
# %>%
# glimpse()

```

## Clean Dataset 2

```{r}

other_test_clean <- other_test %>%
  dplyr::select(!c(Hemoglobin_A0, draw_sample_date))

```

Объединяем данные

## Merged Datasets
# merged_data - HP num with NAs (nobs = 1510)
# data_omit - HP num without NAs (nobs = 1417)
# df_fac - HP & lip fac
# df_hp - HP fac

```{r}

merged_data <- merge(x = phone_clean, y = other_test_clean, # Data frames or objects to be coerced
      by = c("ID"), # Columns used for merging
      all = FALSE, # If TRUE, all.x = TRUE and all.y = TRUE
      sort = TRUE, # Whether to sort the output by the 'by' columns
      suffixes = c(".x",".y"), # Suffixes for creating unique column names
      no.dups = TRUE, # Whether to avoid duplicated column names appending more suffixes or not
      incomparables = NULL) %>% # How to deal with values that can not be matched
  mutate(male = as.factor(male))
summary(merged_data)
data_omit <- merged_data[!is.na(merged_data$IgG_hpylori)]
summary(data_omit)

```

Если выбрасывать все NAs - остается совсем мало наблюдений
-> Чистим данные непосредственно при применении требующих отсутствие NA функций

## Format change
# IgG factor 30

 Пытаемся определить верный референс 
 
```{r}

data_omit %>%
  mutate(IgG_hpylori = ifelse(IgG_hpylori > 30, "infected", "normal") %>% as.factor()) %>%
  count(IgG_hpylori) %>%
  group_by(IgG_hpylori) %>%
  ungroup() %>%
  mutate(percent = (n / sum(n)) %>% round(4) %>% `*`(100) %>% paste0(., "%"))

```
Приблизительно соответствует лит данным (15 тоже), но судя по диапазону значений, лучше выбрать порог повыше. Останавливаемся на 30.

# IgG factor 15

```{r}

data_omit %>%
 mutate(IgG_hpylori = ifelse(IgG_hpylori >  15, "infected", "normal") %>% as.factor()) %>%
  count(IgG_hpylori) %>%
  group_by(IgG_hpylori) %>%
  ungroup() %>%
  mutate(percent = (n / sum(n)) %>% round(4) %>% `*`(100) %>% paste0(., "%"))

```

# IgG factor 0.9

```{r}

data_omit %>%
 mutate(IgG_hpylori = ifelse(IgG_hpylori >  0.9, "infected", "normal") %>% as.factor()) %>%
  count(IgG_hpylori) %>%
  group_by(IgG_hpylori) %>%
  ungroup() %>%
 mutate(percent = (n / sum(n)) %>% round(4) %>% `*`(100) %>% paste0(., "%"))

```

## factors
# IgG choose (30) factor 
# lipids factor 
# для триглицеридов 1,7 ммоль/л, для холестерина 6,18 ммоль/л, для коэффициента атерогенности 3.5
# для ЛПВП: мужчины > 1,0 ммоль/л; женщины: > 1,2 ммоль/л, для ЛПНП 3,0 ммоль/л, для ЛПОНП 0,8 ммоль/л)

```{r}

df_fac <- data_omit %>%
  mutate(IgG_hpylori = ifelse(IgG_hpylori > 30, "infected", "normal") %>% as.factor()) %>%
  mutate(Cholesterin = ifelse(Cholesterin > 6.18, "abnormal", "normal") %>% as.factor()) %>%
  mutate(Triglycerides = ifelse(Triglycerides > 1.7, "abnormal", "normal") %>% as.factor()) %>%
  mutate(Atherogenic_index = ifelse(Atherogenic_index > 3.5, "abnormal", "normal") %>% as.factor()) %>%
  mutate(VLDL = ifelse(VLDL > 0.8, "abnormal", "normal") %>% as.factor()) %>%
  mutate(LDL = ifelse(LDL > 3.0, "abnormal", "normal") %>% as.factor()) %>%
  mutate(HDL = ifelse(HDL < 1.0 & male == 1 | HDL < 1.2 & male == 0, "abnormal", "normal") %>% as.factor()) %>%
  mutate(male = as.factor(male)) %>%
  mutate(travelled = as.factor(travelled)) %>%
  mutate(drinks_coffee = as.factor(drinks_coffee)) %>%
  mutate(cough_past = as.factor(cough_past)) %>%
  mutate(fever_past = as.factor(fever_past)) %>%
  mutate(sorethroat_past = as.factor(sorethroat_past)) %>%
  mutate(anosmia_past = as.factor(anosmia_past)) %>%
  mutate(runnynose_past = as.factor(runnynose_past)) %>%
  mutate(fatigue_past = as.factor(fatigue_past)) %>%
  mutate(nosymptoms_past = as.factor(nosymptoms_past)) %>%
  mutate(self_medical_checkups = as.factor(self_medical_checkups)) %>%
  mutate(no_checkups = as.factor(no_checkups)) %>%
  mutate(allergies = as.factor(allergies)) %>%
  mutate(chronical_diseases = as.factor(chronical_diseases)) %>%
  mutate(wears_glasses = as.factor(wears_glasses)) %>%
  mutate(lives_alone = as.factor(lives_alone)) %>%
  mutate(over_65 = as.factor(over_65)) %>%
  mutate(spouse_or_partner = as.factor(spouse_or_partner)) %>%
  mutate(other_people = as.factor(other_people)) %>%
  mutate(work_status = as.factor(work_status)) %>%
  mutate(study_status = as.factor(study_status)) %>%
  mutate(received_pension_or_other_support = as.factor(received_pension_or_other_support)) %>%
  mutate(job_search = as.factor(job_search)) %>%
  mutate(manages_people = as.factor(manages_people)) %>%
  mutate(physical_labour = as.factor(physical_labour)) %>%
  mutate(work_with_people = as.factor(work_with_people)) %>%
  mutate(education_level = as.factor(education_level)) %>%
  mutate(fatigue_now = as.factor(fatigue_now))
summary(df_fac)

```

# only IgG as factor

```{r}

df_hp <- data_omit %>%
  mutate(IgG_hpylori = ifelse(IgG_hpylori > 30, "infected", "normal") %>% as.factor())

```

## visualization
# Numeric

# Lipids

```{r}

df_hp %>%
filter(!is.na(Cholesterin)) %>%
 ggplot(aes(x = Cholesterin)) +
  geom_density() +
     theme_classic()

```

```{r}

df_hp %>%
filter(!is.na(Triglycerides)) %>%
ggplot(aes(x = Triglycerides)) +
    geom_density() +
    theme_classic()

```

```{r}

df_hp %>%
filter(!is.na(Atherogenic_index)) %>%
ggplot(aes(x = Atherogenic_index)) +
    geom_density() +
    theme_classic()

```

```{r}

df_hp %>%
filter(!is.na(VLDL)) %>%
ggplot(aes(x = VLDL)) +
    geom_density() +
    theme_classic()

```

```{r}

df_hp %>%
filter(!is.na(LDL)) %>%
ggplot(aes(x = LDL)) +
    geom_density() +
    theme_classic()

```

```{r}

df_hp %>%
filter(!is.na(HDL)) %>%
ggplot(aes(x = HDL)) +
    geom_density() +
    theme_classic()

```

## Correlation (Visual evaluation)

# fac var

# Social & Demographic factors

```{r}

df_fac %>%
filter(!is.na(drinks_coffee)) %>%
ggplot(aes(x = drinks_coffee,
               fill = IgG_hpylori)) +
    geom_bar() +
    theme_classic()

df_fac %>%
filter(!is.na(job_search)) %>%
ggplot(aes(x = job_search,
               fill = IgG_hpylori)) +
    geom_bar() +
    theme_classic()

df_fac %>%
filter(!is.na(work_with_people)) %>%
ggplot(aes(x = work_with_people,
               fill = IgG_hpylori)) +
    geom_bar() +
    theme_classic()

df_fac %>%
filter(!is.na(male)) %>%
ggplot(aes(x = male,
               fill = IgG_hpylori)) +
    geom_bar() +
    theme_classic()

df_fac %>%
filter(!is.na(chronical_diseases)) %>%
ggplot(aes(x = chronical_diseases,
               fill = IgG_hpylori)) +
    geom_bar() +
    theme_classic()

df_fac %>%
filter(!is.na(work_status)) %>%
ggplot(aes(x = work_status,
               fill = IgG_hpylori)) +
    geom_bar() +
    theme_classic()

df_fac %>%
filter(!is.na(study_status)) %>%
ggplot(aes(x = study_status,
               fill = IgG_hpylori)) +
    geom_bar() +
    theme_classic()

df_fac %>%
filter(!is.na(income_level)) %>%
ggplot(aes(x = chronical_diseases,
               fill = IgG_hpylori)) +
    geom_bar() +
    theme_classic()

```
# Lipids

```{r}

df_fac %>%
filter(!is.na(Triglycerides)) %>%
  ggplot(aes(x = Triglycerides,
               fill = IgG_hpylori)) +
    geom_bar() +
    theme_classic()

df_fac %>%
filter(!is.na(Atherogenic_index)) %>%
ggplot(aes(x = Atherogenic_index,
               fill = IgG_hpylori)) +
    geom_bar() +
    theme_classic()

df_fac %>%
filter(!is.na(Cholesterin)) %>%
ggplot(aes(x = Cholesterin,
               fill = IgG_hpylori)) +
    geom_bar() +
    theme_classic()

df_fac %>%
filter(!is.na(VLDL)) %>%
  ggplot(aes(x = VLDL,
               fill = IgG_hpylori)) +
    geom_bar() +
    theme_classic()

df_fac %>%
filter(!is.na(HDL)) %>%
  ggplot(aes(x = HDL,
               fill = IgG_hpylori)) +
    geom_bar() +
    theme_classic()

df_fac %>%
filter(!is.na(LDL)) %>%
  ggplot(aes(x = LDL,
               fill = IgG_hpylori)) +
    geom_bar() +
    theme_classic()

```

# num var

# Lipids

```{r}

df_hp %>%
ggplot(aes(x = Triglycerides,
               fill = IgG_hpylori)) +
    geom_boxplot() +
    theme_classic()

df_fac %>%
filter(!is.na(LDL)) %>%
  ggplot(aes(x = LDL,
               fill = IgG_hpylori)) +
    geom_bar() +
    theme_classic()

df_fac %>%
filter(!is.na(LDL)) %>%
  ggplot(aes(x = LDL,
               fill = IgG_hpylori)) +
    geom_bar() +
    theme_classic()

df_hp %>%
ggplot(aes(x = Atherogenic_index,
               fill = IgG_hpylori)) +
    geom_boxplot() +
    theme_classic()

df_hp %>%
ggplot(aes(x = Cholesterin,
               fill = IgG_hpylori)) +
    geom_boxplot() +
    theme_classic()

df_hp %>%
ggplot(aes(x = VLDL,
               fill = IgG_hpylori)) +
    geom_boxplot() +
    theme_classic()

df_hp %>%
ggplot(aes(x = HDL,
               fill = IgG_hpylori)) +
    geom_boxplot() +
    theme_classic()

df_hp %>%
ggplot(aes(x = LDL,
               fill = IgG_hpylori)) +
    geom_boxplot() +
    theme_classic()

df_lip %>%
ggplot(aes(x = num_people_home,
               fill = IgG_hpylori)) +
    geom_boxplot() +
    theme_classic() 

df_lip %>%
ggplot(aes(x = IgE_general_quantitative,
               fill = IgG_hpylori)) +
    geom_boxplot() +
    scale_x_log10() +
    theme_classic() 

df_hp %>%
ggplot(aes(x = Triglycerides,
               fill = IgG_hpylori)) +
    geom_boxplot() +
    theme_classic()

```

## Comparation in groups divided by various criteria (hP ~ lipids, vit D, glasses, male, age, BMI, coffee, smoking, etc.)
## Референс для ЛПВП: мужчины > 1,0 ммоль/л; женщины: > 1,2 ммоль/л.

# Hp ~ lipids (lip num)

```{r}

wilcox.test(LDL ~ as.factor(IgG_hpylori), df_hp) %>%
  broom::tidy()

wilcox.test(HDL ~ as.factor(IgG_hpylori), df_hp) %>%
  broom::tidy()

wilcox.test(VLDL ~ as.factor(IgG_hpylori), df_hp) %>%
  broom::tidy()

wilcox.test(Triglycerides ~ as.factor(IgG_hpylori), df_hp) %>%
  broom::tidy()

wilcox.test(Cholesterin ~ as.factor(IgG_hpylori), df_hp) %>%
  broom::tidy()

wilcox.test(Atherogenic_index ~ as.factor(IgG_hpylori), df_hp) %>%
  broom::tidy()

```

# Hp ~ lipids (lip fac)

#LDL

```{r}

df_LDL <- data.frame(df_fac$IgG_hpylori, df_fac$LDL)

matrix <- matrix(c(481, 166, 491, 279), nrow = 2, byrow = TRUE)
chisq.test(matrix)

```

#VLDL

```{r}

df_VLDL <- data.frame(df_fac$IgG_hpylori, df_fac$VLDL)

matrix <- matrix(c(78, 569, 76, 694), nrow = 2, byrow = TRUE)
chisq.test(matrix)

```

# Triglycerides

```{r}

df_TG <- data.frame(df_fac$IgG_hpylori, df_fac$Triglycerides)

matrix <- matrix(c(190, 457, 196, 574), nrow = 2, byrow = TRUE)
chisq.test(matrix)

```

# Cholesterin

```{r}

df_Choles <- data.frame(df_fac$IgG_hpylori, df_fac$Cholesterin)

matrix <- matrix(c(196, 451, 148, 622), nrow = 2, byrow = TRUE)
chisq.test(matrix)

```

# HDL

```{r}

df_HDL <- data.frame(df_fac$IgG_hpylori, df_fac$HDL)

matrix <- matrix(c(55, 592, 64, 706), nrow = 2, byrow = TRUE)
chisq.test(matrix)

```

# Athero_index

```{r}

df_AI <- data.frame(df_fac$IgG_hpylori, df_fac$Atherogenic_index)

matrix <- matrix(c(182, 465, 164, 606), nrow = 2, byrow = TRUE)
chisq.test(matrix)

```

# Hp ~ male

```{r}

df_male <- data.frame(df_fac$IgG_hpylori, df_fac$male)

matrix <- matrix(c(407, 240, 515, 255), nrow = 2, byrow = TRUE)
chisq.test(matrix)

```

# Hp ~ age (num)

```{r}

wilcox.test(age ~ as.factor(IgG_hpylori), df_hp) %>%
  broom::tidy()

```

# Hp ~ age (fac)

```{r}
 
  df_hp$age_grouped <- cut(df_hp$age, breaks = c(17, 44, 95), labels = c("18-44", "+45"))
df_age <- data.frame(df_hp$IgG_hpylori, df_hp$age_grouped)
  
matrix <- matrix(c(363, 284, 551, 219), nrow = 2, byrow = TRUE)
chisq.test(matrix)

```

## Regression (lipids, chronic_diseases, etc)

# General linear model (Обобщенная линейная модель)

# Как Hp влияет на липиды
# HDL

```{r}

g_hp_H <- glm(HDL ~ IgG_hpylori + age + male + drinks_coffee + work_status + study_status + education_level + income_level + chronical_diseases, data = df_fac, family = "binomial")

exp(g_hp_H$coefficients)

broom::tidy(g_hp_H, exponentiate = T)

ggcoef_model(g_hp_H, exponentiate = TRUE, intercept = TRUE)

```

# LDL
```{r}

g_hp_L <- glm(LDL ~ IgG_hpylori + age + male + drinks_coffee + work_status + study_status + education_level + income_level + chronical_diseases, data = df_fac, family = "binomial")

exp(g_hp_L$coefficients)

broom::tidy(g_hp_L, exponentiate = T)

ggcoef_model(g_hp_L, exponentiate = TRUE, intercept = TRUE)

```
# VLDL

```{r}

g_hp_V <- glm(VLDL ~ IgG_hpylori + age + male + drinks_coffee + work_status + study_status + education_level + income_level + chronical_diseases, data = df_fac, family = "binomial")

exp(g_hp_V$coefficients)

broom::tidy(g_hp_V, exponentiate = T)

ggcoef_model(g_hp_V, exponentiate = TRUE, intercept = TRUE)

```

# Triglycerides

```{r}

g_hp_T <- glm(Triglycerides ~ IgG_hpylori + age + male + drinks_coffee + work_status + study_status + education_level + income_level + chronical_diseases, data = df_fac, family = "binomial")

exp(g_hp_T$coefficients)

broom::tidy(g_hp_T, exponentiate = T)

ggcoef_model(g_hp_T, exponentiate = TRUE, intercept = TRUE)

```

# Cholesterin

```{r}

g_hp_C <- glm(Cholesterin ~ IgG_hpylori + age + male + drinks_coffee + work_status + study_status + education_level + income_level + chronical_diseases, data = df_fac, family = "binomial")

exp(g_hp_C$coefficients)

broom::tidy(g_hp_C, exponentiate = T)

ggcoef_model(g_hp_C, exponentiate = TRUE, intercept = TRUE)

```

# Athero_index

```{r}

g_hp_A <- glm(Atherogenic_index ~ IgG_hpylori + age + male + drinks_coffee + work_status + study_status + education_level + income_level + chronical_diseases, data = df_fac, family = "binomial")

exp(g_hp_A$coefficients)

broom::tidy(g_hp_A, exponentiate = T)

ggcoef_model(g_hp_A, exponentiate = TRUE, intercept = TRUE)

```

## Summary model table

```{r}

  tab_model(g_hp_A, g_hp_C, g_hp_H, g_hp_L, g_hp_T, g_hp_V, show.se = TRUE, show.stat = TRUE)

```


