---
title: "H_Pylori"
author: "Anastasia"
date: "07 12 2021"
output: html_document
---

```{r setup, include=FALSE}
knitr::opts_chunk$set(echo = TRUE)

library(tidyverse)
library(ggplot2)
library(FSA)
library(car)

library(tidyverse)
library(broom)
library(broom.helpers)
library(splines)
library(GGally)
library(sjPlot)
library(ggpubr)

library(ROCR)
library(tidymodels)

library(webshot)
```


# Считываю .rdata файлы ../bioinf_project/data/wave2/....
```{r}
load("C:/Biostat2021/final_project/bioinf_project/data/wave2/phone_survey/phone_survey_data.rdata")

load("C:/Biostat2021/final_project/bioinf_project/data/wave2/test_results/test_B/test_B_results_matched_to_phone_survey_ids.rdata")

load("C:/Biostat2021/final_project/bioinf_project/data/wave2/test_results/test_C/test_C_results_matched_to_phone_survey_ids.rdata")

load("C:/Biostat2021/final_project/bioinf_project/data/wave2/test_results/test_D/test_D_results_matched_to_phone_survey_ids.rdata")

load("C:/Biostat2021/final_project/bioinf_project/data/wave2/test_results/other_tests/other_test_results_matched_to_phone_survey_ids.rdata")


```


# Меняем, где необходимо, тип данных на факторные в phone_survey_data, сохраняем в таблицу phone_survey 
```{r}
phone_survey_data %>% 
  mutate(across(!c("interviewer", "interview_duration", ,"smoking_start_age", "smoking_giveup_age", "age", "cigarettes_per_day", "coffee_cups_per_day", "num_people_home", "error_in_randomization", "interview_date"), function(x) x %>% as.factor())) -> phone_survey




```

# Меняем тип данных в переменных ID и visited_clinic на факторные в other_test_results_matched_to_phone_survey_ids, сохраняем в таблицу tests 
```{r}
other_test_results_matched_to_phone_survey_ids %>% 
  mutate(across(c("ID", "visited_clinic"), function(x) x %>% as.factor())) -> tests




```


# Объединяем данные телефонного опроса и результаты лабораторного тестирования

```{r}
merged_data <- merge(phone_survey, tests, by = "ID", all.y = T) #здесь объединены данные сероопроса и данные лабораторных исследований.   


# merged_data %>% 
#    glimpse()


```

# Создаем факторную переменные age_grouped и age_grouped_who (как предложила Юлия) в датасете merged_data 
```{r}
max(merged_data$age)
min(merged_data$age)
merged_data$age_grouped <- cut(merged_data$age, breaks = c(17, 20, 25, 30, 35, 40, 45, 50,55, 60, 95), labels = c("18-20", "21-25", "26-30", "31-35", "36-40", "41-45", "46-50", "51-55", "56-60", "61+")) 

merged_data$age_grouped_who <- cut(merged_data$age, breaks = c(17, 44, 59, 74, 90, 95), labels = c("18-44", "45-59", "60-74", "75-90", "90+"))

#18-44 (молодые), 45-59 (средний возраст), 60-74 (пожилые) и 75-90 (старческий  возраст) ну и старше (долгожители)

merged_data %>% 
  #filter(age == 18) %>% 
  select(age, age_grouped, age_grouped_who) %>%  #проверила, как разбилось
  head()




```

# Посмотрим на возрастные группы
```{r}
ggplot(data = merged_data, aes(x = age_grouped))+
  geom_bar()+
  theme_classic()


ggplot(data = merged_data, aes(x = age_grouped_who))+
  geom_bar()+
  theme_classic()


```



# Смотрим на IgG_hpylori разбитый по age_grouped. 
```{r,  width = 15, height =  10}
merged_data %>%
  filter(!(is.na(IgG_hpylori))) %>% 
  ggplot(aes(y = IgG_hpylori, x = age_grouped))+
  geom_boxplot()+
  geom_jitter(alpha = 0.3)+
  scale_y_log10()+
  geom_hline(yintercept = 30, col = "darkred", size = 1.5, linetype="dashed")+
   geom_hline(yintercept = 10, col = "orange", size = 1.5, linetype="dashed")+ # отмечаем порог 30 
  xlab( "Age groups")+
  ylab("Anti-H.Pylori IgG titer")+
  ggtitle("Quantitative anti-H.Pylori IgG in different age groups")+
  theme_classic(base_size = 20)

 ggsave("IgG_hpylori_cutoff.png", width = 10)
# Визуально кажется, что есть скачок между 31-35 и 36-40.


```
Исходя из полученной визуализации отмечаем порог в 30 ед/мл. Далее будем использовать этот порог и порог в 10 ед/мл (из литературы).

```{r}
hpylori_anova <- aov(IgG_hpylori ~ age_grouped, data = merged_data)
# Гомогенность дисперсий
plot(hpylori_anova, 1)
leveneTest(IgG_hpylori ~ age_grouped, data = merged_data) #

# Нормальность распределения остатков
plot(hpylori_anova, 2)



```

# Выполняем тест Kruskall-Wallis и в качестве post-hoc Dunn’s test. 

```{r}
kruskal.test(IgG_hpylori ~ age_grouped, data = merged_data)


dunnTest_hpylori <- as.data.frame(dunnTest(IgG_hpylori ~ age_grouped, merged_data)$res)

dunnTest_hpylori %>% 
  filter(P.adj < 0.05)

```


#  Уровень IgG у испытуемых, живущих с партнером 
```{r}
merged_data %>% 
  filter(!(is.na(spouse_or_partner))) %>% 
  ggplot(aes(y = IgG_hpylori, x = spouse_or_partner))+
  geom_boxplot()+
  scale_y_log10()+
  stat_compare_means()+
  theme_classic()




merged_data %>% 
  filter(!(is.na(spouse_or_partner))) %>% 
  ggplot(aes(x = IgG_hpylori))+
  geom_histogram()+
  facet_grid(.~spouse_or_partner)

wilcox.test(IgG_hpylori ~ spouse_or_partner, data = merged_data)

```

# Разбиваем испытуеммых на 2 группы - IgG к Хеликобактер ниже и  выше/равно порогу (10 и 30) 
```{r}

merged_data$IgG_hpylori_10EIU <- ifelse(merged_data$IgG_hpylori < 10, 0, 1) # 1 - больше 10, 0 - меньше 10. 10 - на основании японской статьи, там тоже был порог в 10

merged_data$IgG_hpylori_30EIU <- ifelse(merged_data$IgG_hpylori < 30, 0, 1) # 1 - больше 30, 0 - меньше 30. 

```

## Доля и количество испытуемых с повышенным титром IgG к H.Pylori в разных возрастных группах для порога 10
```{r, fig.height = 10, fig.width=15}

merged_data |> 
  filter(!is.na(IgG_hpylori_10EIU)) |> 
  group_by(age_grouped) |> 
  mutate(lower_bounds = binom.test(as.numeric(sum(IgG_hpylori_10EIU)), as.numeric(length(IgG_hpylori_10EIU)))$conf.int[1]) |> 
  mutate(upper_bounds = binom.test(as.numeric(sum(IgG_hpylori_10EIU)), as.numeric(length(IgG_hpylori_10EIU)))$conf.int[2]) |> 
  distinct(age_grouped, lower_bounds, upper_bounds) |> 
  select(age_grouped, lower_bounds, upper_bounds) |> 
  arrange(age_grouped) -> df_ci



t2 <- as.data.frame(prop.table(table(merged_data$age_grouped, merged_data$IgG_hpylori_10EIU), 1)) |> rename(IgG_hpylori_10EIU = Var2, age_grouped = Var1)  
  
t0 <- as.data.frame(table(merged_data$age_grouped, merged_data$IgG_hpylori_10EIU)) |> 
  rename(IgG_hpylori_10EIU = Var2, age_grouped = Var1) 
  
t1 <- merge(x = t0, y = t2, by = c("age_grouped", "IgG_hpylori_10EIU"))

t1$Freq.y <- round(t1$Freq.y, 2)*100
  
t1 |> 
  mutate(perc = "%") |> 
  unite(col = "for_label0", Freq.x, Freq.y, sep = "  \n ") |> 
  unite(col = "for_label", for_label0, perc, sep = " ")-> t3



  


  
merged_data |> 
  filter(!is.na(IgG_hpylori_10EIU)) |> 
  ggplot(aes (x = age_grouped))+
  geom_bar(position = "fill", aes(fill = as.factor(IgG_hpylori_10EIU)))+
  geom_errorbar(data = df_ci, mapping = aes(x = age_grouped, min = lower_bounds, max = upper_bounds), width = 0.5, size   = 1.5, col = "skyblue4")+
  scale_fill_brewer("Dark2", labels = c("< 10", "> 10"))+
  geom_label(t3, mapping = aes(x=age_grouped, y = as.numeric(IgG_hpylori_10EIU)^(-10), label = for_label), col = "darkgreen", size = 6 )+
  ylab(" ")+ xlab("Age groups")+
  guides(fill = guide_legend("Anti-H.Pylori \n IgG Titer"))+
  ggtitle("The proportion of subjects with an increased titer  \n of IgG to H. pylori in different age groups")+
  theme_classic(base_size = 20)

 ggsave("age_groups_pylori_10.jpeg")

  







```
## Доля и количество испытуемых с повышенным титром IgG к H.Pylori в разных возрастных группах для порога 30
```{r, fig.height = 10, fig.width=15}

merged_data |> 
  filter(!is.na(IgG_hpylori_30EIU)) |> 
  group_by(age_grouped) |> 
  mutate(lower_bounds = binom.test(as.numeric(sum(IgG_hpylori_30EIU)), as.numeric(length(IgG_hpylori_30EIU)))$conf.int[1]) |> 
  mutate(upper_bounds = binom.test(as.numeric(sum(IgG_hpylori_30EIU)), as.numeric(length(IgG_hpylori_30EIU)))$conf.int[2]) |> 
  distinct(age_grouped, lower_bounds, upper_bounds) |> 
  select(age_grouped, lower_bounds, upper_bounds) |> 
  arrange(age_grouped) -> df_ci



t2 <- as.data.frame(prop.table(table(merged_data$age_grouped, merged_data$IgG_hpylori_30EIU), 1)) |> rename(IgG_hpylori_30EIU = Var2, age_grouped = Var1)  
  
t0 <- as.data.frame(table(merged_data$age_grouped, merged_data$IgG_hpylori_30EIU)) |> 
  rename(IgG_hpylori_30EIU = Var2, age_grouped = Var1) 
  
t1 <- merge(x = t0, y = t2, by = c("age_grouped", "IgG_hpylori_30EIU"))

t1$Freq.y <- round(t1$Freq.y, 2)*100
  
t1 |> 
  mutate(perc = "%") |> 
  unite(col = "for_label0", Freq.x, Freq.y, sep = "  \n ") |> 
  unite(col = "for_label", for_label0, perc, sep = " ")-> t3



  


  
merged_data |> 
  filter(!is.na(IgG_hpylori_30EIU)) |> 
  ggplot(aes (x = age_grouped))+
  geom_bar(position = "fill", aes(fill = as.factor(IgG_hpylori_30EIU)))+
  geom_errorbar(data = df_ci, mapping = aes(x = age_grouped, min = lower_bounds, max = upper_bounds), width = 0.5, size   = 1.5, col = "skyblue4")+
  scale_fill_brewer("Dark2", labels = c("< 30", "> 30"))+
  geom_label(t3, mapping = aes(x=age_grouped, y = as.numeric(IgG_hpylori_30EIU)^(-10), label = for_label), col = "darkgreen", size = 6 )+
  ylab(" ")+ xlab("Age groups")+
  guides(fill = guide_legend("Anti-H.Pylori \n IgG Titer"))+
  ggtitle("The proportion of subjects with an increased titer  \n of IgG to H. pylori in different age groups")+
  theme_classic(base_size = 20)

 ggsave("age_groups_pylori_30.jpeg")

  







```

# СОздаем переменную ever_smokers (курил ли человек когда-либо)
```{r}

merged_data$ever_smokers <- as.factor(ifelse(merged_data$smoking == 1| merged_data$smoked_previously == 1, 1, 0))

merged_data$smoking_experience <-  ifelse(merged_data$smoking == 1, (merged_data$age - merged_data$smoking_start_age), 
                                          (merged_data$smoking_giveup_age - merged_data$smoking_start_age))




```




# Строим модели на основании логистической регрессии
## Создаем датасет, в котором оставляем зависимые переменные и предикторы, удаляем при этом NA.

```{r}
df_for_model <- merged_data |> 
  select(c(age, smoking, ever_smokers, under_18, spouse_or_partner, income_level,  IgG_hpylori, IgG_hpylori_10EIU, IgG_hpylori_30EIU)) |> 
  na.omit()



```

Для порога 10:
## Строим intercept-only model

```{r}
fit10_0 <- glm(IgG_hpylori_10EIU ~ 1, data = df_for_model, family = "binomial")

summary(fit10_0)



```

## Предполагаем, что титр IgG к H.Pylori может зависеть от различных факторов:
от возраста истытуемых, 
от наличия детей в окружении, 
от наличия супруга/ партнера,
от уровня дохода, 
от того, курит человек или нет (есть данные в литературе, и они противоречивые). Строим модель:

```{r}
fit10_1 <- glm(IgG_hpylori_10EIU ~ age+ under_18 +smoking+ spouse_or_partner+income_level, data = df_for_model, family = "binomial")
summary(fit10_1)



```
# предсказываем вероятность наличия инфекции (порог 10, 1 модель)

```{r}

df_for_model$HP_10_prob_1 <- predict(object = fit10_1, type = "response")

pred_fit10_1 <- prediction(df_for_model$HP_10_prob_1, df_for_model$IgG_hpylori_10EIU)
perf_fit10_1 <- performance(pred_fit10_1, "tpr", "fpr")

auc10_1 <- performance(pred_fit10_1, "auc") # 0.624

str(auc10_1)

plot(perf_fit10_1, colorize = T, print.cutoffs.at = seq(0,1, by = 0.1))


perf_fit10_1_spec <- performance(pred_fit10_1, x.measure = "cutoff", measure = "spec")
perf_fit10_1_sens <- performance(pred_fit10_1, x.measure = "cutoff", measure = "sens")
perf_fit10_1_acc <- performance(pred_fit10_1, x.measure = "cutoff", measure = "acc")



plot(perf_fit10_1_spec, col = "red", lwd = 2)
plot(add = T, perf_fit10_1_sens, col = "green", lwd = 2 )
plot(add = T, perf_fit10_1_acc, col = "blue", lwd = 2)
abline(v = 0.61, lwd = 2)
legend(x = 0.75, y = 0.35, c("spec", "sens", "accuracy", "cutoff 0.61"), lty = 1, col = c('red', 'green', 'blue', 'black'), cex = 1, lwd = 2)



df_for_model$HP_10_resp_1 <- ifelse(df_for_model$HP_10_prob_1 > 0.61, 1,0)
df_for_model$HP_10_resp_correct_1 <- ifelse(df_for_model$HP_10_resp_1 == df_for_model$IgG_hpylori_10EIU, 1, 0)

ggplot(df_for_model, aes(HP_10_prob_1, fill = as.factor(HP_10_resp_correct_1)))+
  geom_dotplot()


table(df_for_model$HP_10_resp_correct_1)

table(df_for_model$IgG_hpylori_10EIU, df_for_model$HP_10_resp_1)


sensitivity(data = df_for_model, as.factor(IgG_hpylori_10EIU), as.factor(HP_10_resp_1)) # чувствительность
specificity(data = df_for_model, as.factor(IgG_hpylori_10EIU), as.factor(HP_10_resp_1)) # специфичность


```



# Предполагаем, что титр IgG к H.Pylori может зависить от различных факторов:
от возраста истытуемых, 
от наличия детей в окружении,
от наличия супруга/ партнера,
от уровня дохода, 
от того, курил ли человек когда-нибудь (в т.ч. сейчас) человек или нет (есть данные в литературе, и они противоречивые). Строим модель:

```{r}


fit10_2 <- glm(IgG_hpylori_10EIU ~ age+under_18+spouse_or_partner+ever_smokers+income_level, data = df_for_model, family = "binomial")
summary(fit10_2)


```
# предсказываем вероятность наличия инфекции (порог 10, 2 модель)
```{r}

df_for_model$HP_10_prob_2 <- predict(object = fit10_2, type = "response")

pred_fit10_2 <- prediction(df_for_model$HP_10_prob_2, df_for_model$IgG_hpylori_10EIU)
perf_fit10_2 <- performance(pred_fit10_2, "tpr", "fpr")

auc10_2 <- performance(pred_fit10_2, "auc") # 0.63

str(auc10_2)

plot(perf_fit10_2, colorize = T, print.cutoffs.at = seq(0,1, by = 0.1))


perf_fit10_2_spec <- performance(pred_fit10_2, x.measure = "cutoff", measure = "spec")
perf_fit10_2_sens <- performance(pred_fit10_2, x.measure = "cutoff", measure = "sens")
perf_fit10_2_acc <- performance(pred_fit10_2, x.measure = "cutoff", measure = "acc")



plot(perf_fit10_2_spec, col = "red", lwd = 2)
plot(add = T, perf_fit10_2_sens, col = "green", lwd = 2 )
plot(add = T, perf_fit10_2_acc, col = "blue", lwd = 2)
abline(v = 0.615, lwd = 2)
legend(x = 0.75, y = 0.35, c("spec", "sens", "accuracy", "cutoff 0.615"), lty = 1, col = c('red', 'green', 'blue', 'black'), cex = 1, lwd = 2)



df_for_model$HP_10_resp_2 <- ifelse(df_for_model$HP_10_prob_2 > 0.615, 1,0)
df_for_model$HP_10_resp_correct_2 <- ifelse(df_for_model$HP_10_resp_2 == df_for_model$IgG_hpylori_10EIU, 1, 0)

ggplot(df_for_model, aes(HP_10_prob_2, fill = as.factor(HP_10_resp_correct_2)))+
  geom_dotplot()


table(df_for_model$HP_10_resp_correct_2)

sensitivity(data = df_for_model, as.factor(IgG_hpylori_10EIU), as.factor(HP_10_resp_2)) # чувствительность
specificity(data = df_for_model, as.factor(IgG_hpylori_10EIU), as.factor(HP_10_resp_2)) # специфичность
```


Для порога 30:

## Строим intercept-only model

```{r}
fit30_0 <- glm(IgG_hpylori_30EIU ~ 1, data = merged_data, family = "binomial")

summary(fit30_0)



```

## Предполагаем, что титр IgG к H.Pylori может зависеть от различных факторов:
от возраста истытуемых, 
от наличия детей в окружении, 
от наличия супруга/ партнера,
от уровня дохода, 
от того, курит человек или нет (есть данные в литературе, и они противоречивые). Строим модель:

```{r}
fit30_1 <- glm(IgG_hpylori_30EIU ~ age+under_18 +smoking+ spouse_or_partner+income_level, data = df_for_model, family = "binomial")
summary(fit30_1)



```
# предсказываем вероятность наличия инфекции (порог 30, 1 модель)

```{r}

df_for_model$HP_30_prob_1 <- predict(object = fit30_1, type = "response")

pred_fit30_1 <- prediction(df_for_model$HP_30_prob_1, df_for_model$IgG_hpylori_30EIU)
perf_fit30_1 <- performance(pred_fit30_1, "tpr", "fpr")

auc30_1 <- performance(pred_fit30_1, "auc") # 0.628

str(auc30_1)


png("ROC_30_1.png")
plot(perf_fit30_1, colorize = T, print.cutoffs.at = seq(0,1, by = 0.1))
dev.off()

perf_fit30_1_spec <- performance(pred_fit30_1, x.measure = "cutoff", measure = "spec")
perf_fit30_1_sens <- performance(pred_fit30_1, x.measure = "cutoff", measure = "sens")
perf_fit30_1_acc <- performance(pred_fit30_1, x.measure = "cutoff", measure = "acc")




plot(perf_fit30_1_spec, col = "red", lwd = 2)
plot(add = T, perf_fit30_1_sens, col = "green", lwd = 2 )
plot(add = T, perf_fit30_1_acc, col = "blue", lwd = 2)
abline(v = 0.46, lwd = 2)
legend(x = 0.6, y = 0.35, c("spec", "sens", "accuracy", "cutoff 0.46"), lty = 1, col = c('red', 'green', 'blue', 'black'), cex = 1, lwd = 2)

 

df_for_model$HP_30_resp_1 <- ifelse(df_for_model$HP_30_prob_1 > 0.46, 1,0)
df_for_model$HP_30_resp_correct_1 <- ifelse(df_for_model$HP_30_resp_1 == df_for_model$IgG_hpylori_30EIU, 1, 0)

ggplot(df_for_model, aes(HP_30_prob_1, fill = as.factor(HP_30_resp_correct_1)))+
  geom_dotplot()

table(df_for_model$HP_30_resp_correct_1)

sensitivity(data = df_for_model, as.factor(IgG_hpylori_30EIU), as.factor(HP_30_resp_1)) # чувствительность
specificity(data = df_for_model, as.factor(IgG_hpylori_30EIU), as.factor(HP_30_resp_1)) # специфичность
```


# Предполагаем, что титр IgG к H.Pylori может зависить от различных факторов:
от возраста истытуемых, 
от наличия детей в окружении,
от наличия супруга/ партнера,
от уровня дохода, 
от того, курил ли человек когда-нибудь (в т.ч. сейчас) человек или нет (есть данные в литературе, и они противоречивые). Строим модель:

```{r}


fit30_2 <- glm(IgG_hpylori_30EIU ~ age+under_18+spouse_or_partner+ever_smokers+income_level, data = df_for_model, family = "binomial")
summary(fit30_2)



```

# предсказываем вероятность наличия инфекции (порог 30, 2 модель)

```{r}

df_for_model$HP_30_prob_2 <- predict(object = fit30_2, type = "response")

pred_fit30_2 <- prediction(df_for_model$HP_30_prob_2, df_for_model$IgG_hpylori_30EIU)
perf_fit30_2 <- performance(pred_fit30_2, "tpr", "fpr")

auc30_2 <- performance(pred_fit30_2, "auc") # 0.635

str(auc30_2)

plot(perf_fit30_2, colorize = T, print.cutoffs.at = seq(0,1, by = 0.1))


perf_fit30_2_spec <- performance(pred_fit30_2, x.measure = "cutoff", measure = "spec")
perf_fit30_2_sens <- performance(pred_fit30_2, x.measure = "cutoff", measure = "sens")
perf_fit30_2_acc <- performance(pred_fit30_2, x.measure = "cutoff", measure = "acc")



plot(perf_fit30_2_spec, col = "red", lwd = 2)
plot(add = T, perf_fit30_2_sens, col = "green", lwd = 2 )
plot(add = T, perf_fit30_2_acc, col = "blue", lwd = 2)
abline(v = 0.462, lwd = 2)
legend(x = 0.6, y = 0.35, c("spec", "sens", "accuracy", "cutoff 0.46"), lty = 1, col = c('red', 'green', 'blue', 'black'), cex = 1, lwd = 2)



df_for_model$HP_30_resp_2 <- ifelse(df_for_model$HP_30_prob_1 > 0.462, 1,0)
df_for_model$HP_30_resp_correct_2 <- ifelse(df_for_model$HP_30_resp_2 == df_for_model$IgG_hpylori_30EIU, 1, 0)

ggplot(df_for_model, aes(HP_30_prob_2, fill = as.factor(HP_30_resp_correct_2)))+
  geom_dotplot()

table(df_for_model$HP_30_resp_correct_2)

sensitivity(data = df_for_model, as.factor(IgG_hpylori_10EIU), as.factor(HP_30_resp_2)) # чувствительность
specificity(data = df_for_model, as.factor(IgG_hpylori_10EIU), as.factor(HP_30_resp_2)) # специфичность
```

Сравнение каждой из моделей с нулевой моделью.
 
```{r}
anova(fit10_1, test = "Chisq")
anova(fit10_2, test = "Chisq")

anova(fit30_1, test = "Chisq")
anova(fit30_2, test = "Chisq")




capture.output(anova(fit10_1, test = "Chisq"),
               anova(fit10_2, test = "Chisq"),
               anova(fit30_1, test = "Chisq"),
               anova(fit30_2, test = "Chisq"),
               file = "C:/Biostat2021/final_project/bioinf_project/anova_non_int.doc")


```


# Сводная таблица с моделями без взаимодействий (для обоих порогов)

```{r}

tab_model(fit10_1, fit10_2, fit30_1, fit30_2, show.obs = T, show.r2 = T,
          auto.label = FALSE,
          pred.labels = c( "age",
                          "having children",
                          "smoking now",
                          "having spouse or partner",
                          "income level: \n Can't buy clothes",
                          "income level: \n Can't buy appliances",
                          "income level: \n Can buy appliances but nothing more",
                          "income level: \n Can buy car but not real estate",
                          "income level: \n Can buy real estate and more",
                          "smoked ever, including now"),
          dv.labels = c("Model 1 (10 EIU)", "Model 2 (10 EIU)", "Model 1 (30 EIU)", "Model 2 (30 EIU)"),
          file = "models.html", show.intercept = F)


webshot("models.html", "models.png")

```




# Строим более глубокие модели со взаимодействиями (возраст и наличие супруга, возраст и наличие детей).


## для порога 30:

fit10_int_1, fit10_int_2, fit10_int_3 - модели, которые учитывают сожителей (дети или супруги)

```{r}
fit30_int_1 <- glm(IgG_hpylori_30EIU ~ age *spouse_or_partner, data = df_for_model, family = "binomial")
summary(fit30_int_1)


```


```{r}
fit30_int_2 <- glm(IgG_hpylori_30EIU ~ age*under_18 , data = df_for_model, family = "binomial")
summary(fit30_int_2)


```

```{r}
fit30_int_3 <- glm(IgG_hpylori_30EIU ~ age*under_18*spouse_or_partner , data = df_for_model, family = "binomial")
summary(fit30_int_3)




```

## Сводная таблица для моделей, учитывающих взаимодействия
```{r}
tab_model(fit30_int_1, fit30_int_2, fit30_int_3,
          show.r2 = T,
          auto.label = FALSE,
          show.intercept = F,
          pred.labels = c("age",
                          "having spouse or partner",
                          "interaction (age:having spouse or partner)",
                          "having children",
                          "interaction (age:having children)",
                          "interaction (having children:having spouse or partner)",
                          "interaction (age:having children:having spouse or partner)"),
          dv.labels = c("Model 1", "Model 2", "Model 3"), 
          file = "models_interaction.html")
webshot("models_interaction.html", "models_interaction.png")




```

# Если добавить в эти три модели курение (без взаимодействия):

```{r}
fit10_int_4 <- glm(IgG_hpylori_10EIU ~ age *spouse_or_partner + smoking, data = merged_data, family = "binomial")
summary(fit10_int_4)


```


```{r}
fit10_int_5 <- glm(IgG_hpylori_10EIU ~ age*under_18  + smoking, data = merged_data, family = "binomial")
summary(fit10_int_)


```

```{r}
fit10_int_3 <- glm(IgG_hpylori_10EIU ~ age*under_18*spouse_or_partner + smoking, data = merged_data, family = "binomial")
summary(fit10_int_3)




```

Форест-плот для визуализации модели


```{r}


ggcoef_model(fit10_2, exponentiate = TRUE, 
             intercept = TRUE,
             variable_labels = c(
               age = "Age",
               under_18 = "Have children",
               spouse_or_partner = "Live with spouse or partner",
               ever_smokers = "Smoked ever, including now",
               income_level = "Income level"
             )
              )
 ggsave("forest_plot_fit10_2.jpeg")
```

```{r}


ggcoef_model(fit30_1, exponentiate = TRUE, 
             intercept = TRUE,
             variable_labels = c(
               age = "Age",
               under_18 = "Have children",
               spouse_or_partner = "Live with spouse or partner",
               smoking = "Smoke now",
               income_level = "Income level"
             )
              )+
  ggtitle ("Model 1")
 ggsave("forest_plot_fit30_1.jpeg")
```


```{r}


ggcoef_model(fit30_2, exponentiate = TRUE, 
             intercept = TRUE,
             variable_labels = c(
               age = "Age",
               under_18 = "Have children",
               spouse_or_partner = "Live with spouse or partner",
               ever_smokers = "Smoked ever, including now",
               income_level = "Income level"
             )
              )+
  ggtitle("Model 2")
 ggsave("forest_plot_fit30_2.jpeg")
```

