---
title: "Decision_tree"
author: "PAA"
date: "15 12 2021"
output: html_document
---

```{r}
library(dplyr)
library(ggplot2)
library(ggpubr)
library(sjPlot)

library(tidyverse) 
library(mlbench) 
library(Hmisc) 
library(GGally)
library(corrplot) 

library(rpart.plot) 
library(treeheatr)

library(caret) 
#library(mlr) 

library(Metrics) 
library(pROC) #ROC
library(rocc)

library(caTools) #AUC
#library(summarytools) #not sure where and what for we use this
library(gridExtra)
library(randomForest)
library(datasets)
library(dlstats)
library(pkgsearch) 
library(cutoff)
```

```


```{r}
load("C:/Users/Sunshine/Desktop/Biostatistics_2021/Final_project/other_test_results_matched_to_phone_survey_ids.rdata")
load("C:/Users/Sunshine/Desktop/Biostatistics_2021/Final_project/phone_survey_data.rdata")
load("C:/Users/Sunshine/Desktop/Biostatistics_2021/Final_project/test_B_results_matched_to_phone_survey_ids.rdata")
load("C:/Users/Sunshine/Desktop/Biostatistics_2021/Final_project/test_C_results_matched_to_phone_survey_ids.rdata")
load("C:/Users/Sunshine/Desktop/Biostatistics_2021/Final_project/test_D_results_matched_to_phone_survey_ids.rdata")
load("C:/Users/Sunshine/Desktop/Biostatistics_2021/Final_project/test_nab.rda")

```


```{r}

data_for_ab_IgG1 <-merge(test_B_results_matched_to_phone_survey_ids, test_C_results_matched_to_phone_survey_ids, by = "ID", all.x = T)

data_for_ab_IgG2 <-merge(data_for_ab_IgG1, test_D_results_matched_to_phone_survey_ids, by = "ID", all.x = T)

data_all<-merge(phone_survey_data, other_test_results_matched_to_phone_survey_ids, by = "ID", all.y = T)

data_for_ab<- merge(data_for_ab_IgG2, data_all, by = "ID", all.x = T)

data_for_nab<- data_for_ab %>% 
  dplyr::select(c(IgG_testB_quantitative, IgA_or_G_or_M_testC_quantitative, IgG_or_M_testD_quantitative, male, age, neutralizing_antibodies_quantitative))

data_for_nab<- data_for_nab %>% 
rename_all(function(x)x %>% stringi::stri_replace_all_regex(c("IgG_testB_quantitative", "IgA_or_G_or_M_testC_quantitative", "IgG_or_M_testD_quantitative", "male", "age", "neutralizing_antibodies_quantitative"), c("abbott", "genetico", "vector", "gender", "age", "Nab"), vectorize_all = FALSE))

data_for_nab<- data_for_nab %>% 
mutate('MNT 1:80' = ifelse (Nab  < 80, "No SARS-Cov-2", "SARS-Cov-2"))

dataset <- data_for_nab %>% 
    dplyr::select(!c( Nab))

dataset$`MNT 1:80` <- as.factor(dataset$`MNT 1:80`)
dataset$gender <- as.factor(dataset$gender)


```


```{r}

dataset_80 <- data_for_nab%>% 
  dplyr::select(c(abbott, genetico, vector, 'MNT 1:80'))

dataset_abbott<-data_for_nab %>% 
  dplyr::select(c(abbott, gender, age , 'MNT 1:80'))

dataset_genetico<-data_for_nab %>% 
  dplyr::select(c(genetico, gender, age , 'MNT 1:80'))

dataset_vector <- data_for_nab%>% 
  dplyr::select(c( vector, gender, age ,  'MNT 1:80'))

```

#Рекурсивное разбиение и регрессионное дерево

```{r}
model <- rpart(`MNT 1:80` ~., data = dataset)
par(xpd = NA) 
plot(model)
text(model, digits = 3)


```

# Посмотрим, сколько у нас ответчиков в РМН по порогу 1:80.

```{r}
response.column = 'MNT 1:80'
response = dataset[[response.column]]
table(response)


```

# Сделаем тестовую и тренировочную выборки

```{r}

set.seed(1271) #setting random number
index <- sample(2, nrow(dataset_80), prob = c(0.8, 0.2), replace = TRUE)

train_base_80 <- dataset_80[index==1, ] # Train data
test_base_80 <- dataset_80[index == 2, ] # Test data
#check the ratio of pos/neg cases in the train/test data:
table(train_base_80$`MNT 1:80`)
table(test_base_80$`MNT 1:80`)
```


# Сделаем модель Дерево решений

```{r}
Nab_model_80 <- rpart(formula = `MNT 1:80` ~., 
                        data = train_base_80, 
                        method = "class")
summary(Nab_model_80)

rpart.plot(x = Nab_model_80, yesno = 2, 
           fallen.leaves = TRUE, clip.right.labs = T)



```

# Нарисуем тепловое дерево для сделанной модели

```{r}

x <- partykit::as.party(Nab_model_80)
heat_tree(x = x)

```

# Посмотрим метрики

```{r}

class_predicted_80 <- predict(object = Nab_model_80,  
                           newdata = test_base_80,   
                           type = "class")
confusionMatrix(data = class_predicted_80,       
                reference = as.factor(test_base_80$`MNT 1:80`))
heat_tree(
  x = x,
  data_test = test_base_80)
```

# Построим РОК-кривую для нашей модели

```{r}
pred_prob_80 <-as.data.frame( predict(Nab_model_80, test_base_80, type="prob"))
# ROC value
roc_80 <- roc(test_base_80$`MNT 1:80`, pred_prob_80$`SARS-Cov-2`)

ggroc(roc_80)+
  theme_classic2()

```


## Дальше сделаем индивидуально для каждого теста

```{r}

index <- sample(2, nrow(dataset_abbott), prob = c(0.8, 0.2), replace = TRUE)

train_base_abbott <- dataset_abbott[index==1, ] 
test_base_abbott <- dataset_abbott[index == 2, ] 

table(train_base_abbott$`MNT 1:80`)
table(test_base_abbott$`MNT 1:80`)
```

```{r}
Nab_model_abbott <- rpart(formula = `MNT 1:80` ~., 
                        data = train_base_abbott, 
                        method = "class")
summary(Nab_model_abbott)

rpart.plot(x = Nab_model_abbott, yesno = 2, 
           fallen.leaves = TRUE, clip.right.labs = T)



```

```{r}

abbott <- partykit::as.party(Nab_model_abbott)
heat_tree(x = abbott)

```

```{r}

class_predicted_abbott <- predict(object = Nab_model_abbott,  
                           newdata = test_base_abbott,   
                           type = "class")
confusionMatrix(data = class_predicted_abbott,       
                reference = as.factor(test_base_abbott$`MNT 1:80`))
heat_tree(
  x = abbott,
  data_test = test_base_abbott)
```

```{r}

index <- sample(2, nrow(dataset_genetico), prob = c(0.8, 0.2), replace = TRUE)

train_base_genetico <- dataset_genetico[index==1, ] 
test_base_genetico <- dataset_genetico[index == 2, ] 

table(train_base_genetico$`MNT 1:80`)
table(test_base_genetico$`MNT 1:80`)
```

```{r}
Nab_model_genetico <- rpart(formula = `MNT 1:80` ~., 
                        data = train_base_genetico, 
                        method = "class")
summary(Nab_model_genetico)

rpart.plot(x = Nab_model_genetico, yesno = 2, 
           fallen.leaves = TRUE, clip.right.labs = T)



```

```{r}

genetico <- partykit::as.party(Nab_model_genetico)
heat_tree(x = genetico)

class_predicted_genetico <- predict(object = Nab_model_genetico,  
                           newdata = test_base_genetico,   
                           type = "class")
confusionMatrix(data = class_predicted_genetico,       
                reference = as.factor(test_base_genetico$`MNT 1:80`))
heat_tree(
  x = genetico,
  data_test = test_base_genetico)
```


```{r}

index <- sample(2, nrow(dataset_vector), prob = c(0.8, 0.2), replace = TRUE)

train_base_vector <- dataset_vector[index==1, ] 
test_base_vector <- dataset_vector[index == 2, ] 

table(train_base_vector$`MNT 1:80`)
table(test_base_vector$`MNT 1:80`)
```

```{r}
Nab_model_vector <- rpart(formula = `MNT 1:80` ~., 
                        data = train_base_vector, 
                        method = "class")
summary(Nab_model_vector)

rpart.plot(x = Nab_model_vector, yesno = 2, 
           fallen.leaves = TRUE, clip.right.labs = T)



```

```{r}

vector <- partykit::as.party(Nab_model_vector)
heat_tree(x = vector)

class_predicted_vector <- predict(object = Nab_model_vector,  
                           newdata = test_base_vector,   
                           type = "class")
confusionMatrix(data = class_predicted_vector,       
                reference = as.factor(test_base_vector$`MNT 1:80`))
heat_tree(
  x = vector,
  data_test = test_base_vector)
```


#Сделаем РОК-кривые для трех тестов против РМН.

```{r}

roc.list <- roc(`MNT 1:80` ~ genetico + abbott + vector, dataset_80)
ggroc(roc.list)+
  theme_classic2()

```

_______________________________________________________________________________________________________________________
#Визуально оценим корреляцию признаков
```{r}

ggplot(MDF, aes(y = IgG_testB_quantitative, x = neutralizing_antibodies_quantitative)) +
  geom_point() + 
  ylab("IgG общие к Covid-19 (test B)") + 
  xlab("NAB") + 
  scale_x_log10()+
  theme_bw()

ggplot(MDF, aes(y = IgA_or_G_or_M_testC_quantitative, x = neutralizing_antibodies_quantitative)) +
  geom_point() + 
  ylab("IgG + IgM + IgA к Covid-19 (test C)") + 
  xlab("NAB") + 
  scale_x_log10()+
  theme_bw()

ggplot(data = MDF, aes(y = IgG_or_M_testD_quantitative, x = neutralizing_antibodies_quantitative)) +
  geom_jitter(size = 0.8) +
  ylab("ELISA VECTORBEST") + 
  xlab("Neutralizing antibodies")+
  theme_bw() +
  scale_x_continuous(breaks = c(5, 10, 20, 40, 80, 160, 320, 640), trans = "log2")
```

#Проанализируем данные с помощью линейной регрессии
```{r}
lm_vector = lm(Nab~vector, data)

summary(lm_vectorD)

lm_abbott =lm(Nab~abbott, data)

summary(lm_abbott)

lm_genetico = lm(Nab~genetico, MDF)

summary(lm_genetico)
```
#Создадим модель с помощью randomForest на основе 3 тест систем
```{r}

datasetrf<-test_nab

set.seed(100)

ind <- sample(2, nrow(datasetrf), replace = TRUE, prob = c(0.8, 0.2))

train <- datasetrf[ind==1,]
test <- datasetrf[ind==2,]

rf <- randomForest(`MNT 1:80` ~ vector+abbott+genetico, data=train, proximity=TRUE)

print(rf)

p1 <- predict(rf, train)

confusionMatrix(p1, train$ `MNT 1:80`)

p2 <- predict(rf, test)

confusionMatrix(p2, test$`MNT 1:80`)

plot(rf)

hist(treesize(rf),
     main = "No. of Nodes for the Trees",
     col = "green")
varImpPlot(rf,
           sort = T,
           n.var = 10,
           main = "Top 10 - Variable Importance")
  importance(rf)

pred_prob_rf <-as.data.frame( predict(rf, test, type="prob"))

roc_rf <- pROC::roc(test$`MNT 1:80`, pred_prob_rf$`SARS-Cov-2`)

roc_rf

caTools::colAUC(pred_prob_rf$`SARS-Cov-2`, test$`MNT 1:80`, plotROC = T)

```
#Проделаем тоже самое с каждой тест-системой отдельно
```{r}
set.seed(100)

ind <- sample(2, nrow(datasetrf), replace = TRUE, prob = c(0.8, 0.2))

train <- datasetrf[ind==1,]
test <- datasetrf[ind==2,]

rf_vector <- randomForest(`MNT 1:80`~ vector, data=train, proximity=TRUE)

print(rf_vector)

p1_vector <- predict(rf_vector, train)

confusionMatrix(p1_vector, train$ `MNT 1:80`)

p2_vector <- predict(rf_vector, test)

confusionMatrix(p2_vector, test$`MNT 1:80`)

plot(rf_vector)

pred_prob_rf_vector <-as.data.frame( predict(rf_vector, test, type="prob"))

roc_rf_vector <- pROC::roc(test$`MNT 1:80`, pred_prob_rf_vector$`SARS-Cov-2`)

roc_rf_vector
```

```{r}
set.seed(100)

ind <- sample(2, nrow(datasetrf), replace = TRUE, prob = c(0.8, 0.2))

train <- datasetrf[ind==1,]
test <- datasetrf[ind==2,]

rf_abbott <- randomForest(`MNT 1:80`~ abbott, data=train, proximity=TRUE)

print(rf_abbott)

p1_abbott <- predict(rf_abbott, train)

confusionMatrix(p1_abbott, train$ `MNT 1:80`)

p2_abbott <- predict(rf_abbott, test)

confusionMatrix(p2_abbott, test$`MNT 1:80`)

plot(rf_abbott)

pred_prob_rf_abbott <-as.data.frame( predict(rf_abbott, test, type="prob"))

# ROC value
roc_rf_abbott <- pROC::roc(test$`MNT 1:80`, pred_prob_rf_abbott$`SARS-Cov-2`)

roc_rf_abbott
```

```{r}
set.seed(100)

ind <- sample(2, nrow(datasetrf), replace = TRUE, prob = c(0.8, 0.2))

train <- datasetrf[ind==1,]
test <- datasetrf[ind==2,]

rf_genetico <- randomForest(`MNT 1:80`~ genetico, data=train, proximity=TRUE)

print(rf_genetico)

p1_genetico <- predict(rf_genetico, train)

confusionMatrix(p1_genetico, train$ `MNT 1:80`)

p2_genetico <- predict(rf_genetico, test)

confusionMatrix(p2_genetico, test$`MNT 1:80`)

plot(rf_genetico)

pred_prob_rf_genetico <-as.data.frame( predict(rf_genetico, test, type="prob"))

roc_rf_genetico <- pROC::roc(test$`MNT 1:80`, pred_prob_rf_genetico$`SARS-Cov-2`)

roc_rf_genetico

```
#Построим ROC-кривую по каждой из моделей
```{r}
caTools::colAUC(pred_prob_rf_genetico$`SARS-Cov-2`, test$`MNT 1:80`, plotROC = T)

caTools::colAUC(pred_prob_rf_abbott$`SARS-Cov-2`, test$`MNT 1:80`, plotROC = T)

caTools::colAUC(pred_prob_rf_vector$`SARS-Cov-2`, test$`MNT 1:80`, plotROC = T)
```

#Сравним получившиеся результаты с визуализацией с помощью боксплотов
```{r}
ggplot(test_nab, aes(y = vector, x = `MNT 1:80` )) +
  geom_boxplot() + 
  ylab("IgG (VectorBest)") + 
  xlab("NAB") + 
  theme_bw()
  
ggplot(test_nab, aes(y = abbott, x = `MNT 1:80` )) +
  geom_boxplot() + 
  ylab("IgG (Abbott)") + 
  xlab("NAB") + 
  theme_bw()
  
ggplot(test_nab, aes(y = genetico, x = `MNT 1:80` )) +
  geom_boxplot() + 
  ylab("IgG (Genetico)") + 
  xlab("NAB") + 
  theme_bw()
```

